臺灣臺東地方法院刑事裁定
111年度聲字第36號
聲明異議人
即受刑人    蔡天仁


相  對  人  臺東縣警察局臺東分局

法定代理人  鍾德勳
上列聲明異議人即受刑人因違反毒品危害防治條例案件，以臺東
縣警察局臺東分局之處分不當，向本院聲明異議，本院裁定如下
：
    主  文
聲明異議駁回。　　　　　　　　　　　
    理  由
一、聲明異議意旨略以：聲明異議人即受刑人（下稱聲明異議人
    ）前於民國108年間因違反毒品危害防制條例案件，經判處
    有期徒刑易科罰金後，自108年10月起依同條例第25條第2項
    規定配合警方定期採尿，迄110年10月7日已滿2年，此期間
    每隔3個月採驗1次，共8次，無一陽性反應。近日復接獲臺
    東縣警察局臺東分局於111年1月3日再次寄送採驗通知書（
    編號：Z0000000000000號），命聲明異議人必須於111年1月
    5日21時前至臺東市○○○路000號採驗尿液，對此聲明異議人
    已造成困擾，而此通知因已逾2年，亦欠缺法源依據，自屬
    無效之通知。因上開通知於備註欄稱無正當理由不到場，將
    報請檢察官許可強制採驗，為免聲明異議人人身自由受到不
    當侵害，自有對上開違法通知聲明異議之必要等語。
二、受刑人或其法定代理人或配偶，以檢察官執行之指揮為不當
    者，得向諭知該裁判之法院聲明異議，刑事訴訟法第484條
    定有明文。所謂「檢察官執行之指揮不當」，係指就執行之
    指揮違法及執行方法不當等情形而言，即受刑人聲明異議之
    客體，應以檢察官執行之指揮為限。倘受刑人並非針對檢察
    官執行之指揮認有不當，其所為聲明異議於程序上已難謂適
    法，法院自應以裁定駁回其異議（最高法院102年度台抗字
    第404號裁定意旨參照）。準此，聲明異議之事項，其救濟
    之標的既以檢察官執行之指揮為限，如對警察機關所為之行
    政處分不服者，則應循訴願、行政訴訟之程序尋求救濟，非
    得以聲明異議方式為之。
三、經查，觀諸聲明異議人提出之刑事聲明異議狀，並未記載檢
    察官執行之指揮書案號，且依聲明異議意旨所載，其係對臺
    東縣警察局臺東分局寄送之111年1月3日採驗通知書（編號
    ：Z0000000000000號）表示不服，現仍於通知階段，尚未報
    請檢察官許可為強制採驗之處分，足見其非針對檢察官執行
    之指揮認有不當而聲明異議，揆諸前旨，其所為聲明異議於
    程序上難謂適法，而應以裁定駁回其異議。至於聲明異議人
    對警察機關所為前開通知有所爭執，揆諸前揭說明，自應依
    循其他法定程序以求救濟，尚非得提起聲明異議。
四、綜上，聲明異議人提起本件聲明異議，難認適法，應予駁回
    。
據上論斷，依刑事訴訟法第486條，裁定如主文。 
中　　華　　民　　國　　111 　年　　3 　　月　　22　　日
                  刑事第二庭  法　官　徐晶純
以上正本證明與原本無異。
如不服本裁定，應於裁定送達後5日內向本院提出抗告狀（須附
繕本）。
「切勿逕送上級法院」　　　　　　　　　
                              書記官  尹  瑋
中　　華　　民　　國　　111 　年　　3 　　月　　23　　日